# 非同一控制下期中处置股权少数股东损益如何计算

提问人：cyj946616326 时间：2019-12-10 15:19:56
陈版主：
您好，想请教一个问题，如果 A公司持有 B公司 100%的股份，在 2019年 7 月份处置30%，剩余持股比例变为70%，假设B公司全年实现净利润1,000 元，1-7 月份实现净利润 800 元，8-12 月份实现净利润 200 元，则在合并层面，A 公司当年应确认的投资收益和少数股东损益数额为多少？
个人认为，少数股东损益 =20030%=60元，投资收益=800+20070%=940元

回答人：chenyiwei
你的理解合理。在发生年度内处置部分子公司股权但不丧失控制权的情况下，合并报表层面的归母净利润和少数股东损益需以股权变动日为界分段计算。

提问人：cyj946616326 时间：2019-12-18 20:49:44
谢谢陈版主，如果是增资情形，A公司持有B 公司20% 的股份，计入长期股权投资， 2018 年 7 月末从外部取得 B 公司 40% 的股份，总持股比例变为 60%，形成非同一控制下合并，B 公司 1-7月份实现净利润 800 元，8-12 月份实现净利润 200 元，那当年的投资收益和少数股东损益应该是多少？

回答人：chenyiwei
投资收益按年初至购买日 B公司净利润的 20%计算；少数股东损益按购买日至年末 B 公司净利润（按购买日可辨认净资产公允价值调整后）的 40%计算。